【裁判字號】    99,台上,7940
【裁判日期】    991216
【裁判案由】    違反槍砲彈藥刀械管制條例
【裁判全文】
最高法院刑事判決            九十九年度台上字第七九四０號
上  訴  人  台灣高等法院檢察署檢察官
被      告  羅偉綸
選任辯護人  林金鈴律師
上列上訴人因被告違反槍砲彈藥刀械管制條例案件，不服台灣高
等法院中華民國九十九年十月五日第二審判決（九十九年度上訴
字第一二○三號，起訴案號：台灣士林地方法院檢察署九十八年
度偵字第一九七九號），提起上訴，本院判決如下：
    主  文
上訴駁回。
    理  由
按刑事訴訟法第三百七十七條規定，上訴於第三審法院，非以判
決違背法令為理由，不得為之。是提起第三審上訴，應以原判決
違背法令為理由，係屬法定要件。如果上訴理由書狀並未依據卷
內訴訟資料，具體指摘原判決不適用何種法則或如何適用不當，
或所指摘原判決違法情事，顯與法律規定得為第三審上訴理由之
違法情形，不相適合時，均應認其上訴為違背法律上之程式，予
以駁回。本件原判決撤銷第一審關於被告羅偉綸部分不當之判決
，改判諭知被告無罪。已詳敘認定之依據及憑以認定之理由。從
形式上觀察，原判決並無任何違背法令之處。查證據之取捨及事
實之認定，為事實審法院之職權，茍其判斷無違經驗法則或論理
法則，即不能任意指為違法。原審以員警沈傳國、陳志華、陳瑞
遜至被告家中，將被告帶回偵訊，並未以通知書為之，復無任何
搜索票或拘票，卷內亦無被告為現行犯或準現行犯，而得直接逮
捕之依據，不符合逕行拘提或逕行逮捕要件，且無急迫情形，員
警之偵查手段違反憲法對於基本人權之保障，有違法逮捕、拘禁
之嫌，復於逮捕後，即逕行製作警詢筆錄，自難謂非以強暴或脅
迫等不正方法訊問，依據刑事訴訟法第一百五十六條第一項、第
一百五十八條之四之規定，被告警詢自白或不利於己之陳述，應
不得為證據，而無證據能力。且以證人吳士維證述向被告購買扣
案槍、彈之詞，前後不一，而公訴人所提出之各項證據，均不足
以佐證吳士維證述被告販賣槍、彈之情節與事實相符，因而認定
被告無罪，已詳敘其取捨證據之心證理由，所為論斷無違採證法
則，亦無所指適用法則不當之違法情形存在。上訴意旨未依據卷
證資料，具體指摘原判決如何違背法令，置原判決之論敘於不顧
，徒對原審就被告警詢筆錄採證之職權行使，任意指摘，難謂已
符合首揭法定上訴要件，其上訴違背法律上之程式，應予駁回。
據上論結，應依刑事訴訟法第三百九十五條前段，判決如主文。
中    華    民    國  九十九  年   十二   月   十六   日
                      最高法院刑事第十三庭
                          審判長法官  陳  世  淙  
                                法官  陳  東  誥  
                                法官  陳  世  雄  
                                法官  何  菁  莪  
                                法官  施  俊  堯  
本件正本證明與原本無異
                                      書  記  官  
中    華    民    國  九十九  年   十二   月  二十一  日
                                                      Q

司法院資訊處製作；財團法人民間司法改革基金會備份。
